最高法院刑事裁定
111年度台抗字第1355號
抗  告  人  徐國賢                    
上列抗告人因違反槍砲彈藥刀械管制條例案件，不服臺灣高等法
院高雄分院中華民國111年8月29日駁回聲請再審之裁定（111年
度聲再字第53號），提起抗告，本院裁定如下：
    主  文
抗告駁回。
    理  由
一、按刑事訴訟法第420 條第1項第6款規定：有罪之判決確定後
    ，因發現新事實或新證據，單獨或與先前之證據綜合判斷，
    足認受有罪判決之人應受無罪、免訴、免刑或輕於原判決所
    認罪名之判決者，為受判決人之利益，得聲請再審。同條第
    3 項規定：「第1項第6款之新事實或新證據，指判決確定前
    已存在或成立而未及調查斟酌，及判決確定後始存在或成立
    之事實、證據」。準此，依此原因聲請再審者，應提出具體
    之新事實或新證據，由法院單獨或綜合案內其他有利與不利
    之全部卷證，予以判斷，而非徒就卷內業已存在之資料，對
    於法院取捨證據之職權行使加以指摘；如提出或主張之新事
    實、新證據，單獨或與先前之證據綜合判斷，倘無法產生合
    理懷疑，不足以動搖原確定判決所認定之事實者，即無准予
    再審之餘地。
二、本件原裁定略以：抗告人即聲請人徐國賢因違反槍砲彈藥刀
    械管制條例案件，對原審法院110年度上訴字第653號確定判
    決（下稱原判決，經本院111年度台上字第1141號判決，以
    上訴不合法律上程式，予以駁回），依刑事訴訟法第420條
    第1項第6款規定聲請再審，其聲請意旨如原裁定理由一所載
    ，且提出所示之證據，欲證明凡此單獨評價或與卷存先前之
    證據綜合判斷，足以動搖原判決論罪之結果，據為新證據等
    語。經查：原判決依憑案內證據資料，認定抗告人確有本案
    所指販賣槍枝犯行明確，論以所載罪刑，已詳敘其調查取捨
    證據之結果及憑以認定各該犯罪事實之心證理由，就抗告人
    否認犯罪之辯詞認非可採，亦依調查所得證據論析明確。對
    於抗告人所陳再審意旨，逐一載明：㈠抗告人提出之「行家
    模型」、「銀座模型玩具店」槍枝產品型錄，無相關資訊可
    辨識與證人林岳興遭查扣之槍枝同款，況原判決已說明槍枝
    之持有與交易向為政府查禁森嚴且重罰不寬貸之行為，非可
    公然為之，亦無公定價格，而每次買賣之價格可能隨時依雙
    方關係深淺、資力、需求及對行情之認知、來源是否充裕、
    查緝是否嚴緊、購買者被查獲時供述購買對象之可能風險之
    評估、有無其他配件或附帶改造等，而異其標準，非可一概
    論之，難單憑不同筆交易之成交價格評斷彼此是否符合客觀
    行情，此由抗告人於警詢時自陳曾以新臺幣(下同)3萬2,000
    元之代價購入型號JP935 之操作槍等語，及檢察官於審理時
    提出同款操作槍販賣頁面資料所載價格(2萬7,000元、2萬5,
    000元)之差別即明，另就證人陳昌輝證述操作槍枝市場價格
    超過4萬元如何不可採等情，亦詳予指駁。是縱抗告人所提
    上開產品型錄與本件扣案槍枝係同一型號，亦不足以動搖原
    判決之認定。㈡抗告人提出之慧縉切削五金行即慧恒翔企業
    有限公司(下稱慧縉公司)送貨單，僅止於證明其曾向慧縉公
    司購買五金器材一事，尚難證明嗣後轉售林岳興，況所供係
    經由新竹物流股份有限公司(下稱新竹物流公司)岡山營業所
    寄送該五金貨品予林岳興一節，經向該貨運公司詢問結果，
    據覆因時日久遠，查無上開寄件資料等情，不足以認定抗告
    人有將該五金器材寄送林岳興，亦無從動搖原判決綜合卷內
    事證所認定之事實。㈢抗告人聲請傳喚「行家模型」、「銀
    座模型玩具店」負責人，欲證明其等販售上開槍枝之價格高
    於3萬元；另聲請傳喚慧縉公司負責人，欲證明其確有向該
    公司購買五金器材一事，然本件縱認抗告人所陳上情均為真
    正，仍不足撼動原判決，無贅予調查之必要。綜上，本件聲
    請意旨所指各節，不論單獨評價或與卷內其他證據綜合評價
    ，均不足以動搖原判決認定有罪之事實，不具新事實、新證
    據要件等各情，已記明其判斷理由，乃認本件抗告人聲請再
    審為無理由，因而駁回其再審之聲請，揆之首揭說明，經核
    並無違誤。
三、抗告意旨並未具體指摘原裁定究竟有如何違法或不當之情形
　　，僅泛稱嗣向新竹物流公司岡山營業所查詢，確有相關寄送
    紀錄，但僅能由臺北總公司函覆法院，岡山營業所始覆稱查
    無資料云云，徒憑己意，任意指摘違法，應認其抗告為無理
    由，予以駁回。又本院為法律審，並不調查新證據，抗告人
    請求本院再向新竹物流公司臺北總公司函查，亦非適法，應
    予駁回。　　
據上論結，應依刑事訴訟法第412條，裁定如主文。 
中　　華　　民　　國　　111 　年　　10　　月　　26　　日
                  刑事第七庭審判長法　官  段  景  榕
                                  法　官  沈  揚  仁
                                  法　官  楊  力  進
                                  法　官  汪  梅  芬
                                  法　官  宋  松  璟
本件正本證明與原本無異
                                  書記官
中　　華　　民　　國　　111 　年　　10　　月　　31　　日